【裁判字號】    89,訴,2705
【裁判日期】    900607
【裁判案由】    搶奪等
【裁判全文】
臺灣臺中地方法院刑事判決                        八十九年度訴字第二七五號
    公  訴  人  臺灣臺中地方法院檢察署檢察官
    被      告  戊○○
    被      告  乙○○
右列被告因搶奪等案件，經檢察官提起公訴 (八十九年度偵字第一五九一六號、第一
六六三四號)及移送併辦（八十九年度偵字第一七八一○號）本院判決如左：
    主  文
戊○○共同踰越安全設備，於夜間侵入住宅竊盜，處有期徒刑壹年。
乙○○共同踰越安全設備，於夜間侵入住宅竊盜，累犯，處有期徒刑壹年。又共同連
續意圖為自己不法之所有，而搶奪他人之動產，累犯，處有期徒刑壹年陸月。機車錀
匙壹支沒收。主刑部分應執行有期徒刑貳年肆月。
    事  實
一、乙○○曾於民國八十二年間，因煙毒、違反麻醉藥品管理條例等案件，經法院各
    判處有期徒刑三年六月、七月，應執行有期徒刑三年十月確定，於八十七年七月
    一日縮短刑期假釋期滿執行完畢，仍不知悔改，復與丁○○（另由本院併案審理
    ）基於共同意圖為自己不法所有，搶奪他人財物之概括犯意聯絡，先於民國八十
    九年八月二十九日二十時三十分許，由乙○○騎乘其弟媳之機車搭載丁○○，在
    南投縣埔里鎮○○路與東榮路口，趁己○○不及防備之際，由丁○○下手搶奪其
    皮包一個（內有現金新台幣五萬元、白金項鍊二條、黃金項鍊一條、金戒只五只
    、珍珠項鍊一條、身分証一枚及銀行存摺印章等物）後逃逸，得手後由乙○○分
    得新台幣（下同）二萬三千元，其餘財物由丁○○取得。二人復為方便搶奪之用
    ，另於八十九年九月十二日凌晨四時許，在台中市○○路一五五之一號前，由丁○○提供自備鑰匙並在旁把風，乙○○下手竊取謝惠玲所有之車牌號碼ＩＺＩ─
    二二五號機車一輛，得手後，乙○○即騎乘該機車搭載丁○○，在台中市區尋找
    搶奪之對象。旋於同日凌晨五時許，在台中市○○路與雙十路口，見年邁之王阿
    月獨自一人，認有機可乘，即加以尾隨，並趁王阿月不及防備之際，由丁○○下
    車從後方以手迅速搶奪王阿月之手提袋（內有新台幣一萬零七十三元、高麗菜一
    棵、蔥一把、鑰匙一串、皮包一個等物），丁○○得手後因王阿月立即呼救，為
    路人姜泰中、劉佳坪發現，姜泰中、劉佳坪遂急追在後，乙○○與丁○○將機車
    棄置在台中市○○路二二巷內，徒步逃逸，並將強得之手提袋丟棄在台中市○○
    路與南京東路口，丁○○隨即在台中市○○○路○段土地公廟前，為姜泰中、劉
    佳坪二人逮捕，乙○○則趁隙逃逸，並扣得丁○○所有供行竊機車鑰匙一支。
二、戊○○曾於八十二年及八十四年間因施用毒品及竊盜等罪，分別經台中高分院及
    南投地方法院判處有期徒刑三年十月、四年二月確定，經合併執行於八十八年一
    月二十九日假釋出監，執行期滿日為九十二年五月二十日，尚在假釋中，詎仍不
    知悔改。復與另行起意竊盜之乙○○，共同意圖為自己不法所有之犯意，由戊○○駕駛不詳車號之小客車，於八十九年九月十六日二十二時五十分許，夜間由乙○○侵入在南投縣埔里鎮○○路六十二號丙○○住處，戊○○則在外把風等候，
    乙○○從二樓陽台爬窗戶侵入丙○○住處，竊取各式手錶一百二十三支、套幣二
    套、銀行紀念幣四枚、金戒指五十只、金元寶二個，得手後藏放在南投縣魚池鄉
    中明村有水巷五之六二號戊○○居住處，準備找買主變賣朋分，嗣因未找到適當
    買主，乙○○再將上開贓物移往台中市○○路七七號三樓之十一號藏放，嗣於八
    十九年九月二十八日十五時四十分許，為警持搜索票當場起出丙○○失竊之各式
    手錶一百二十三支、套幣二套一批，始供出上情，為警查獲。
三、案經南投縣警察局埔里分局、台中市警察局第三分局報告檢察官偵查起訴。
    理  由
一、訊據被告乙○○、戊○○二人，除被告乙○○對於右揭犯罪事實，於警訊及本院
    審理中坦白承認外，被告戊○○則矢口否認有與乙○○共同竊取被害人丙○○財
    物之犯行，辯稱：伊開車載乙○○的太太回台中後，於回埔里途中，乙○○說要
    去其親戚家裡，伊則在外面等候，乙○○進去又出來後，拿了一包東西，但伊不
    知是乙○○行竊得來的云云。惟查被告戊○○如何與被告乙○○共同竊取被害人
    丙○○財物部分，得手後藏放在南投縣魚池鄉中明村有水巷五之六二號戊○○居
    住處，準備找買主變賣朋分等情，已据被告乙○○自警訊及偵審中供述甚詳，核
    與被害人丙○○所述失竊情節相符，並有贓物領据一紙附卷足憑。參以被告戊○○於本院初訊時供稱：伊與乙○○不認識，緣於八十九年九月間某日，伊駕駛小
    客車在埔里鎮農會前某十字路口與乙○○發生車禍，乙○○向其索賠十萬元，因
    伊拒絕給付，乙○○因而挾怨報復云云。雖被告乙○○於本院初訊時亦附和其詞
    ，惟查上開車禍挾怨報復乙節，係被告戊○○如何勾串用以脫罪等情，已据被告
    乙○○於本院審理中供述甚詳，並据証人甲○○到庭証述明確，即被告戊○○於
    本院最後審理時亦不否認有勾串脫罪情事，其欲蓋彌彰，已甚灼然。此部分事証
    極為明確，被告戊○○所辯無非卸責之詞，殊不足取。至被告乙○○坦承行竊機
    車及搶奪財物部分，核與被害人王阿月、己○○、謝惠玲指述被害情節相符，並
    据共犯即丁○○及証人姜泰中、劉佳坪所証實，復有贓物領据三紙附卷足憑，被
    告乙○○此部分自白與事實相符，事証極為明確，被告等犯行均堪以認定。
二、核被告乙○○搶奪被害人己○○、王阿月財物部分，係犯刑法第三百二十五條第
    一項搶奪罪，竊取被害人謝惠玲機車部分，係犯同法第三百二十條第一項竊盜罪
    ，與被告戊○○竊取被害人丙○○財物部分，二人均係犯同法第三百二十一條第
    一項第一款、第二款之踰越安全設備於夜間侵入住宅加重竊盜罪。被告乙○○分
    別與丁○○（搶奪及竊取機車部分）、被告戊○○（竊取丙○○財物部分）有犯
    意之聯絡及行為之分擔，均為共同正犯。又被告乙○○先後二次搶奪犯行，時間
    緊接，所犯係構成要件相同之罪，顯係出於概括犯意為之，依連續犯之規定以一
    罪論並加重其刑。被告乙○○所犯第三百二十條第一項竊盜罪與刑法第三百二十
    五條第一項搶奪罪間，有方法結果之牽連關係，為牽連犯，應從一重搶奪罪處斷
    。又被告乙○○所犯刑法第三百二十五條第一項搶奪罪、第三百二十一條第一項
    第一款、第二款加重竊盜罪，犯意個別，罪名不同，應分論併罰。再被告乙○○
    曾於民國八十二年間，因煙毒、違反麻醉藥品管理條例等案件，經法院各判處有
    期徒刑三年六月、七月，應執行有期徒刑三年十月確定，於八十七年七月一日縮
    短刑期假釋期滿執行完畢，此有卷附臺中地方法院檢察署刑案資料查註記錄表及
    本院被告全國前案記錄表可參，其於五年內再犯本件有期徒刑以上之罪，為累犯
    ，依法加重其刑。爰審酌被告等二人均素行不佳，其二人犯罪手段、被害人所受
    損害程度及被告乙○○於審理中坦承犯行，被告戊○○則飾詞狡賴，並無悔意等
    一切情狀，分別量處如主文所示之刑，被告乙○○並定其應執行刑。扣案丁○○
    所有供行竊機車鑰匙一支，係供犯罪所用之物，並予宣告沒收。至另扣案之鉗子
    三支、螺絲起子四支、剪刀一把、手電筒一支，雖屬被告乙○○所有但非供本件
    犯罪所用之物（公訴人認係預備供犯罪所用之物，似有誤會），不得宣告沒收，
    附予敘明。
據上論斷，應依刑事訴訟法第二百九十九條第一項前段、刑法第二十八條、第五十六
條、第三百二十條第一項、第三百二十一條第一項第一、二款、第三百二十五條第一
項、第五十五條、第四十七條、第五十一條第五款，罰金罰鍰提高標準條例第一條前
段，判決如主文。
中      華      民      國    九十      年      六      月      七      日
                                       臺灣臺中地方法院刑事第五庭
                                             法  官  許金樹
右正本證明與原本無異。
如不服本判決，應於判決送達後十日內，向本院提出上訴狀。
                                             書記官
中      華      民      國    九十      年      六      月       十     日
所犯法條：
中華民國刑法第三百二十條
(普通竊盜罪、竊佔罪)
意圖為自己或第三人不法之所有，而竊取他人之動產者，為竊盜罪，處五年以下有期
徒刑、拘役或五百元以下罰金。
意圖為自己或第三人不法之利益，而竊佔他人之不動產者，依前項之規定處斷。
前二項之未遂犯罰之。
中華民國刑法第三百二十一條
(加重竊盜罪)
犯竊盜罪而有左列情形之一者，處六月以上五年以下有期徒刑：
一  於夜間侵入住宅或有人居住之建築物、船艦，或隱匿其內而犯之者。
二  毀越門扇、牆垣或其他安全設備而犯之者。
三  攜帶兇器而犯之者。
四  結夥三人以上而犯之者。
五  乘火災、水災或其他災害之際而犯之者。
六  在車站或埠頭而犯之者。
前項之未遂罰之。
中華民國刑法第三百二十五條
(普通搶奪罪)
意圖為自己或第三人不法之所有，而搶奪他人之動產者，處六月以上五年以下有期徒
刑。
因而致人於死者，處無期徒刑或七年以上有期徒刑，致重傷者，處三年以上十年以下
有期徒刑。
第一項之未遂犯罰之。


司法院資訊處製作；財團法人民間司法改革基金會備份。
